臺灣士林地方法院刑事判決　　　　　　　 96年度訴字第378號
公　訴　人　臺灣士林地方法院檢察署檢察官
被　　　告　乙○○
上列被告因違反偽造文書等案件，經檢察官提起公訴（96年度偵
字第3210號），被告為有罪之陳述，本院合議庭裁定改行簡式審
判程序，並判決如下：
    主  文
乙○○共同犯偽造公印文罪，處有期徒刑捌月，扣案之許維堯汽
車駕駛執照壹張沒收；又犯行使偽造特種文書罪，處有期徒刑參
月，扣案之許維堯汽車駕駛執照壹張沒收；又無正當理由逃避警
察或海岸巡防機關於必要時，對入境旅客及其所攜帶之物件，依
職權所實施之檢查，處有期徒刑參月，應執行有期徒刑壹年，扣
案之許維堯汽車駕駛執照壹張沒收。
    事  實
一、乙○○因毀損案件，經臺灣高等法院以94年度上易字第1208
    號判決處有期徒刑八月確定，並經臺灣士林地方法院檢察署
    以95年甲○執丁緝字第1338號通緝在案，其因欲偷渡回臺，
    為躲避警方查緝，竟於民國95年11月中旬某日，在大陸不詳
    地區，以人民幣五千元之代價，將其照片交予姓名年籍不詳
    綽號「阿江」之成年人，共同基於偽造特種文書、公印文之
    犯意聯絡，由「阿江」偽造「交通部駕駛執照製發之章」之
    公印文於「許維堯」中華民國交通部製發汽車駕駛執照（下
    稱「許維堯」駕照）後交予乙○○使用。乙○○明知警察或
    海岸巡防機關為維護國家安全之必要，對於入出境之旅客及
    其所攜帶之物件，均得依職權實施檢查，仍基於逃避檢查之
    犯意，於96年1 月25日19時許，在大陸地區福建省廈門市集
    美不知名岸際，以人民幣一萬元之代價，僱用姓名年籍不詳
    之大陸人士駕駛舢舨船，自該岸際出發，駛抵金門縣烈嶼鄉
    岸際而非法入境，嗣於96年1 月26日11時10分許，在金門縣
    尚義機場，因持偽造之「許維堯」駕照向遠東航空公司購買
    電子機票欲搭機返臺辦理出境查驗時，當場為警查獲，並扣
    得「許維堯」駕照一張。
二、案經金門縣警查局移送福建省金門地方法院檢察署呈請最高
    法院檢察署令轉臺灣士林地方法院檢察署檢察官偵查起訴。
    理  由
一、前揭犯罪事實，業據被告乙○○於警詢時、偵查中、本院準
    備程序及審理時供認不諱（見43號偵查卷第7 至8 頁、3210
    號偵查卷第4 至6 頁、96年5 月30日準備程序筆錄及審判筆
    錄），復有偽造之「許維堯」駕照、被告之入出境資訊連結
    作業、以「許維堯」名義向遠東航空公司購買之電子機票收
    據一紙在卷可參，足證被告自白與事實相符。本件事證明確
    ，被告犯行堪以認定。
二、按中華民國國民汽車駕駛執照，係表彰個人有駕駛汽車能力
    之證件，係屬刑法第212 條之特種文書；偽造公印、公印文
    於刑法第218 條已有獨立處罰規定，且較刑法第212 條之處
    罰為重，於偽造刑法第212 條之特種文書同時偽造公印、公
    印文者，即難僅論以該條之罪而置刑法第218 條處刑較重之
    罪於不問（司法院34年11月22日院解字第3020號解釋、司法
    院大法官會議解釋第82號解釋參照）；又國家安全法第6條
    第2 項規定之逃避檢查，不以於檢查人員實施檢查時，有逃
    匿之行為為限，即故意規避檢查之時間及地點，而未接受檢
    查者，自屬之（最高法院84年度台上字第5565號判決參照）
    。核被告所為，偽造「許維堯」駕照（上有「交通部駕駛執
    照製發之章」公印文一枚）並持以行使購買電子機票之犯行
    ，係犯刑法第218 條之偽造公印文罪、第216 條、第212 條
    之行使偽造特種文書罪；逃避檢查而非法入境之犯行，係犯
    國家安全法第6 條第2 項之無正當理由逃避檢查罪。被告與
    綽號「阿江」之成年人間，就偽造公印文之犯行，有犯意聯
    絡及行為分擔，皆為共同正犯。被告偽造特種文書之低度行
    為應為行使特種文書之高度行為所吸收。被告所犯偽造公印
    文、行使偽造特種文書罪、無正當理由逃避檢查罪，犯意各
    別，行為分殊，罪名不同，應予分論併罰。爰審酌被告犯罪
    之動機、目的、手段，逃避檢查非法入境對於臺灣地區入境
    管制及治安之影響，及犯罪後坦承犯行之態度等一切情狀，
    就偽造公印文部分，量處有期徒刑八月；就行使偽造特種文
    書部分，量處有期徒刑三月；就違反國家安全法部分，量處
    有期徒刑三月，並定其應執行有期徒刑一年。
三、偽造之「許維堯」駕照一張（含偽造之「交通部駕駛執照製
    發之章」公印文一枚），係被告所有供犯罪所用之物，應依
    刑法第38條第1 項第2 款之規定宣告沒收。
據上論斷，應依刑事訴訟法第299 條第1 項前段、第273 條之1
第1 項，國家安全法第6 條第2 項，刑法第11條、第28條、第
216 條、第212 條、第218 條、第51條第5 款，刑法施行法第1
條之1 ，判決如主文。
中　　華　　民　　國　　96　　年　　6 　　月　　20　　日
                  刑事第三庭法  官  周明鴻
以上正本證明與原本無異。
如不服本判決應於判決送達後10日內向本院提出上訴狀。
                            書記官  丁梅芬
中　　華　　民　　國　　96　　年　　6 　　月　　20　　日
附錄本案論罪科刑法條之依據：
國家安全法第6條第2項
違反第 3 條第 1 項規定未經許可入出境者，處 3 年以下有期徒
刑、拘役或科或併科新臺幣 9 萬元以下罰金。
無正當理由拒絕或逃避依第 4 條規定所實施之檢查者，處 6 月
以下有期徒刑、拘役或科或併科新臺幣15000 元以下罰金。
中華民國刑法第216條
（行使偽造變造或登載不實之文書罪）
行使第 210 條至第 215 條之文書者，依偽造、變造文書或登載
不實事項或使登載不實事項之規定處斷。
中華民國刑法第212條
（偽造變造特種文書罪）
偽造、變造護照、旅券、免許證、特許證及關於品行、能力服務
或其他相類之證書、介紹書，足以生損害於公眾或他人者，處1
年以下有期徒刑、拘役或3 百元以下罰金。
中華民國刑法第218條
（偽造盜用公印或公印文罪）
偽造公印或公印文者，處 5 年以下有期徒刑。
盜用公印或公印文足以生損害於公眾或他人者，亦同。
